臺灣彰化地方法院交通事件裁定　　　　 96年度交聲字第832號
原處分機關　交通部公路總局臺中區監理所彰化監理站
異 議 人即
受 處 分人　甲○○
上列異議人即受處分人因違反道路交通管理處罰條例案件，對於
交通部公路總局臺中區監理所彰化監理站民國（下同）96年9 月
5 日彰監四字第裁64-I00000000號裁決，聲明異議，本院裁定如
下：
    主  文
異議駁回。
    理  由
一、按汽車駕駛人，行經有燈光號誌管制之交岔路口闖紅燈者，
    處新臺幣1,800元以上5,400元以下罰鍰，道路交通管理處罰
    條例第53條第1 項定有明文。
二、原處分意旨略以：異議人即受處分人甲○○於96年7 月24日
    上午7 時25分許，駕駛車牌號碼9552-JW號自用一般小客車，
    行經彰化縣和美鎮○○路與彰新路4 段128 巷口處，因「線
    東路北上車道紅燈直行（闖紅燈）」之行為，而為彰化縣警
    察局和美交通分隊執勤員警攔停，並以異議人違反前揭道路
    交通管理處罰條例第53條第1 項（該舉發違反道路交通管理
    事件通知單誤載為第53條）之規定掣單舉發，本件舉發核無
    違誤，爰依道路交通管理處罰條例53條第1 項之規定，裁處
    罰鍰新臺幣2,700 元整，並依同法第63條記違規點數3 點，
    罰鍰限於96年10月5 日前繳納，上開罰鍰逾96年10月5 日仍
    不繳納者，依法移送強制執行。
三、聲明異議意旨略以：異議人於前揭時地未闖紅燈，惟為避免
    妨害公務，而於該舉發單上簽名，因當時並未趕時間，故於
    彰新路上等待紅燈，直行綠燈後，再依號誌左轉。又此路段
    為異議人每天必經之路，經數月之觀察，依左轉號誌燈左轉
    後，所遇見之號誌燈皆為綠燈，異議人確無闖紅燈，為此聲
    明異議等語。
四、異議人固不否認有於前開時地駕駛前述車號自用一般小客車
    為警攔停掣單舉發之事實，惟矢口否認有駕車行經有燈光號
    誌管制之交岔路口闖紅燈之違規行為，辯稱：伊沒有闖紅燈
    ，確定左轉過去後，都是綠燈的云云。經查，異議人確有於
    前述時地駕車行經有燈光號誌管制之交岔路口闖紅燈之違規
    事實，業據證人即違規當時執勤警員郭邦榮於96年9月28日
    到庭具結證稱：「（法官問：製發經過？）當時我執行交通
    稽查取締警務，林小姐是走線東路外線車道，我當時人在彰
    美路4段128巷口，看有闖紅燈時，才過去攔停，提出現場照
    片。」、「（法官問：林小姐所闖紅燈，是線東路與彰美路
    4 段128 巷交叉路口的紅燈？）是。」、「（法官問：如何
    判定林小姐闖紅燈？）我當時車輛停在彰美路4段128巷內，
    如果我這個車道是綠燈的話，線東路的車道便是紅燈，所以
    我是看到我的車道是綠燈，看到林小姐開過去，才現場攔停
    。」、「（法官問：有無誤差的情形存在？）號誌燈相當明
    顯，並無故障的情形。」等語明確，並有卷附之證人郭邦榮
    當庭所繪製之現場位置圖1 紙及庭呈之現場照片2 紙可資佐
    證。按證人郭邦榮乃為原處分機關所認定異議人有前開違規
    行為之證人，其並到庭在本院法官面前以言詞證述本件訴訟
    上之待證事實，即異議人有前開違規事實，本院由其上開證
    詞已得有異議人確有上開違規行為之心證，且於本件卷存證
    據資料內並無任何積極證據足以證明證人上開證詞係屬虛偽
    ，亦無有足以令人顯信其證詞為不可採之品性證據或前科證
    據存在，本院自不得僅以證人為本件掣單舉發受處分人之警
    員而全盤抹煞其在訴訟上所具有之證人資格。又依舉證責任
    分配之原則，應由當事人對有利於己之事實，負舉證之責，
    而於交通違規聲明異議程序，亦應作相同之解釋，此由細繹
    行政訴訟法第136條有關行政訴訟程序準用民事訴訟法第277
    條舉證責任分配原則規定之立法意旨，即可明瞭。本件異議
    人甲○○雖辯稱：伊沒有闖紅燈，確定左轉過去後，都是綠
    燈的等語，作為其異議之理由，惟其對此等有利於己之事實
    ，均未能於異議書狀中提出相關之具體事證供本院審酌，實
    難謂其已對其所主張之利己事實善盡其舉證責任，故本院自
    難憑其片面之說詞，而遽為有利於異議人之認定，是異議人
    所為之上揭辯解，實不足採。綜上所述，本件原處分機關爰
    引前揭規定所為之處分，於法並無不合，異議人聲明異議為
    無理由，應予駁回。
五、據上論斷，應依道路交通管理處罰條例第87條第2 項，道路
    交通案件處理辦法第19條，裁定如主文。
中　　華　　民　　國　　96　　年　　9 　　月　　29　　日
                  交通法庭      法　官  黃齡玉
以上正本證明與原本無異。
如不服本裁定，應於裁定送達後5日內向本院提出抗告狀（須附
繕本）。
中　　華　　民　　國　　96　　年　　10　　月　　1 　　日
                                書記官  施嘉玫
